臺灣屏東地方法院刑事判決　　　　　　 100年度易字第1041號
公　訴　人　臺灣屏東地方法院檢察署檢察官
被　　　告　馮德賜
上列被告因違反毒品危害防制條例案件，經檢察官提起公訴（10
0 年度毒偵字第1398號），茲因被告就被訴事實為有罪之陳述，
經告知簡式審判程序意旨，並聽取公訴人及被告之意見後，本院
合議庭裁定由受命法官獨任依簡式審判程序審理，判決如下：
    主  文
馮德賜施用第二級毒品，累犯，處有期徒刑捌月。
    事  實
一、馮德賜前因施用毒品，經送觀察、勒戒後，認無繼續施用毒
    品之傾向，於民國96年9 月13日釋放出所，並由臺灣屏東地
    方法院檢察署檢察官以96年度毒偵字第616 號為不起訴處分
    確定。復因竊盜案件，經法院判處有期徒刑6 月確定，於
    97年1 月17日執行完畢。又因施用毒品案件，經法院判處應
    執行有期徒刑10月，於99年8 月21日執行完畢。詎其猶不知
    悛悔，又基於施用第二級毒品甲基安非他命之犯意，於100
    年1 月5 日上午某時許，在其位於屏東縣枋寮鄉○○村○○
    路130 號住處內，以將甲基安非他命置於鋁箔紙上燒烤加熱
    吸食所產生煙霧之方式，施用第二級毒品甲基安非他命1 次
    。嗣於100 年1 月5 日12時5 分許，因係毒品調驗人口為警
    通知到場採尿送驗，呈甲基安非他命陽性反應，始知悉上情
    。
二、案經屏東縣政府警察局枋寮分局報告臺灣屏東地方法院檢察
    署偵查起訴。
    理  由
一、本件被告所犯係死刑、無期徒刑、最輕本刑為3 年以上有期
    徒刑以外之罪，其於本院審理中就前揭被訴事實為有罪之陳
    述，經受命法官告知簡式審判程序之旨，並聽取其與公訴人
    之意見後，本院認無不得或不宜改依簡式審判程序進行之處
    ，爰依刑事訴訟法第273 條之1 第1 項、第284 條之1 ，本
    院裁定依簡式審判程序審理；又簡式審判程序之證據調查，
    依刑事訴訟法第273 條之2 規定，不受同法第159 條第1 項
    審判外陳述排除之限制，再被告對於卷內之各項證據，亦不
    爭執證據能力，故卷內所列之各項證據，自得作為證據，合
    先敘明。
二、前揭施用第二級毒品甲基安非他命之犯罪事實，業據被告馮
    德賜於警詢及本院審理時自承不諱，復有屏東縣政府警察局
    枋寮分局真實姓名對照表、台灣檢驗科技股份有限公司濫用
    藥物檢驗報告各1 紙在卷可稽，足認被告自白施用甲基安非
    他命與事實相符，應可採信。
三、被告前因施用毒品，經送觀察、勒戒後，認無繼續施用毒品
    之傾向，於民國96年9 月13日釋放出所，並由臺灣屏東地方
    法院檢察署檢察官以96年度毒偵字第616 號為不起訴處分確
    定。又因施用毒品案件，經法院判處應執行有期徒刑10月，
    於99年8 月21日執行完畢，此有臺灣高等法院被告前案紀錄
    表附卷可考，被告於上開觀察、勒戒執行完畢後，於5 年內
    再犯本件毒品危害防制條例第10條之罪，自應依法追訴處罰
    。綜此，本件事證已臻明確，被告施用毒品甲基安非他命之
    犯行，洵堪認定，應依法論科。
四、按甲基安非他命屬毒品危害防制條例第2 條第2 項第2 款規
    定之第二級毒品，不得持有及施用，核被告馮德賜所為，係
    犯同條例第10條第2 項之施用第二級毒品罪。被告上開施用
    甲基安非他命前後之持有第二級毒品之低度行為，為其施用
    之高度行為所吸收，不另論罪。另被告有如前揭犯罪事實欄
    所述之經有期徒刑宣告及執行完畢之情形，有前開臺灣高等
    法院被告前案紀錄表附卷可稽，其於有期徒刑執行完畢後5
    年以內，故意再犯本件為有期徒刑以上之罪，構成累犯，應
    依刑法第47條第1 項規定加重其刑。爰審酌被告前已因施用
    毒品犯行經觀察、勒戒及徒刑執行，竟仍故態復萌，復行施
    用毒品不輟，無視於毒品對於自身健康之戕害及國家對於杜
    絕毒品犯罪之禁令，足認非予以適當刑罰不足以禁絕；惟衡
    酌施用毒品係屬自戕行為，被告犯罪手段尚屬平和，亦未因
    此而危害他人，所生損害尚非鉅大，而被告犯後於本院審理
    時坦承犯行，尚見悔意之犯罪後態度，暨施用毒品者均有相
    當程度之成癮性及心理依賴，其犯罪心態與一般刑事犯罪之
    本質並不相同，應側重適當之醫學治療及心理矯治為宜，及
    其智識程度、家庭經濟狀況暨其犯罪動機、目的、手段等一
    切情狀，量處如主文所示之刑，以資懲儆。未扣案而供被告
    本件施用甲基安非他命使用之鋁箔紙，除據被告馮德賜供稱
    於查獲前已經丟棄而滅失，依現有卷證復不能證明其尚存在
    ，爰不另為沒收之諭知，附此敘明。
據上論斷，應依刑事訴訟法第273 條之1 第1 項、第299 條第1
項前段，毒品危害防制條例第10條第2 項，刑法第11條、第47條
第1 項，判決如主文。
本案經檢察官潘國威到庭執行職務。
中    華    民    國   100    年    12    月    30    日
                  刑事第一庭    法  官  陳茂亭
以上正本證明與原本無異。
如不服本判決應於收受判決後10日內向本院提出上訴書狀，並應
敘述具體理由；其未敘述上訴理由者，應於上訴期間屆滿後20日
內向本院補提理由書（均須按他造當事人之人數附繕本）「切勿
逕送上級法院」。
中    華    民    國   100    年    12    月    30    日
                                 書記官  黃佳惠
附錄本案論罪科刑法條：
毒品危害防制條例第10條
施用第一級毒品者，處 6 月以上 5 年以下有期徒刑。
施用第二級毒品者，處 3 年以下有期徒刑。